【裁判字號】    98,訴,3979
【裁判日期】    981218
【裁判案由】    搶奪等
【裁判全文】
臺灣臺中地方法院刑事判決              98年度訴字第3979號
公  訴  人  臺灣臺中地方法院檢察署檢察官
被      告  丙○○
上列被告因搶奪等案件，經檢察官提起公訴（98年度偵字第2359
3號），被告於本院準備程序中就被訴事實均為有罪之陳述，經
本院合議庭裁定由受命法官獨任依簡式審判程序審理，判決如下
：
    主    文
丙○○共同竊盜，累犯，處有期徒刑伍月：又共同意圖為自己不
法之所有，而搶奪他人之動產，累犯，處有期徒刑玖月。應執行
有期徒刑壹年。
    犯罪事實及理由
一、犯罪事實：丙○○前於民國96年間，因違反毒品危害防制條
    例案件，經本院以97年度訴字第288號判處有期徒刑9月確定
    ，於98年4月12日縮刑期滿執行完畢。詎猶不知悔改，而為
    下列犯行：
(一)、丙○○與何福盛（另案偵查中）係同居之男女朋友關係，因
    何福盛表示要偷機車去弄錢，2人遂於98年8月23日18時20分
    許，由何福盛騎乘車牌號碼MY5-292號重型機車搭載丙○○
    ，在臺中市○○路○段202號前，見甲○○所有之車牌號碼KZ
    A-400號重型機車停放該處路旁停車格，即共同基於意圖為
    自己不法所有之犯意聯絡，由何福盛在旁把風，丙○○則以
    自備之鑰匙1支（未扣案）竊取該輛機車。得手後，丙○○
    先騎乘該竊取而來之車牌號碼MY5-292號重型機車離去，何
    福盛則騎乘車牌號碼KZA-400號機車緊跟在後，丙○○並在
    天津路與梅川西路之轉角處，將車牌號碼MY5-292號之重型
    機車交予何福盛騎乘，自己則改騎乘車牌號碼KZA-400號重
    型機車。
(二)、於同日19時許，何福盛、丙○○見乙○○騎乘車牌號碼UOL-
    777號輕型機車行經臺中市○○路272號前，見有機可趁，復
    共同基於意圖為自己不法所有之犯意聯絡，由何福盛騎乘機
    車由乙○○之右後方靠近，趁乙○○不及防備之際，徒手搶
    奪乙○○放在機車腳踏板上之皮包【內有國民身分證、健保
    卡、提款卡、行動電話2支、現金新臺幣（下同）3000元】
    ，得手後，何福盛即騎乘上開機車加速逃逸。而乙○○見狀
    騎乘機車自後方追趕，丙○○隨即騎乘機車至乙○○身旁，
    對乙○○表示不須再追了，因她也被搶過，會幫乙○○追，
    要乙○○先去報警等語。然乙○○仍自何福盛之後方追趕，
    追躡至大連北街與四平路口時，丙○○再對乙○○表示不要
    追了，會幫乙○○找出搶匪等語。因何福盛此時已失去蹤影
    ，乙○○遂放棄追躡，而丙○○亦騎乘機車離去。嗣經甲○○、乙○○報警處理，警方遂循線查獲上情。
二、證據名稱：
(一)、被告黃佩儒於本院審理時之自白。
(二)、證人即被害人甲○○、乙○○於警詢時之證述。
(三)、臺中市警察局第五分局被告丙○○搶案專案監視器調閱現場
    圖、監視器翻拍照片13張、被告丙○○所使用之電話號碼00
    00000000號行動電話、共同被告何福盛所使用之電話號碼00
    00000000號行動電話通聯記錄在卷可參。
三、論罪科刑部分：核被告丙○○就犯罪事實欄(一)所為，係犯刑
    法第320條第1項普通竊盜罪；就犯罪事實欄(二)所為，則係犯
    刑法第325條第1項之普通搶奪罪。被告丙○○與何福盛二人
    間，就上開竊盜、搶奪犯行間，各有犯意聯絡及行為分擔，
    均為共同正犯。被告所犯上開2罪，犯意各別，行為不同，
    應分論併罰。被告前於96年間，因違反毒品危害防制條例案
    件，經本院以97年度訴字第288號判處有期徒刑9月確定，於
    98年4月12日縮刑期滿執行完畢，有臺灣高等法院被告前案
    紀錄表、臺灣臺中地方法院檢察署刑案資料查註紀錄表各乙
    份在卷可稽，其受有期徒刑之執行完畢，5年以內故意再犯
    有期徒刑以上之2罪，均為累犯，各應依刑法第47條第1項規
    定加重其刑。爰審酌被告素行非佳，年青力壯，竟不思向上
    ，尋求正當職業以謀生，率爾以竊取、搶奪方式滿足物質慾
    望，其動機及手段均值非難，然念其犯後坦承犯行，態度尚
    稱良好，暨被害人所受損害程度等一切情狀，分別量處如主
    文所示之刑，並定其應執行之刑，以示懲儆。至被告用以行
    竊之鑰匙1支，雖係被告所有，供以犯前開竊盜犯行，然未
    扣案，且無其他積極證據足以證明尚存在，爰不為沒收之諭
    知，附此敘明。
據上論斷，應依刑事訴訟法第273條之1第1項、第299條第1項前
段、第310條之2，刑法第320條第1項、第325條第1項、第47條第
1項、第51條第5款，刑法施行法第1條之1，判決如主文。
中    華    民    國     98    年    12   月    18    日
                         臺灣臺中地方法院刑事第十六庭
                                法  官  劉麗瑛
以上正本證明與原本無異。
如不服本判決，應於收受送達後10日內向本院提出上訴書狀(應
敘述具體理由並按他造當事人之人數附繕本)。
上訴書狀如未敘述理由，應於上訴期間屆滿後20日內補提理由書
於本院。「切勿逕送上級法院」
                                書記官  王玟
中    華    民    國     98    年    12   月    18    日
附錄論罪科刑法條
刑法第320條第1項
意圖為自己或第三人不法之所有，而竊取他人之動產者，為竊盜
罪，處5 年以下有期徒刑、拘役或5 百元以下罰金。
刑法第325條第1項
意圖為自己或第三人不法之所有，而搶奪他人之動產者，處 6 月
以上 5 年以下有期徒刑。


司法院資訊處製作；財團法人民間司法改革基金會備份。
